臺灣高等法院高雄分院刑事判決　　　　94年度上訴字第1171號
上　訴　人　臺灣屏東地方法院檢察署檢察官
被　　　告　甲○○
上列上訴人因被告違反毒品危害防制條例案件，不服臺灣屏東地
方法院94年度訴字第566 號中華民國94年7月21日第一審判決（
起訴案號：臺灣屏東地方法院檢察署94年度毒偵字第602 、1011
號），提起上訴，及移送併辦（案號：同署94年度毒偵字第1952
號），本院判決如下：
    主  文
原判決撤銷。
甲○○連續施用第一級毒品，累犯，處有期徒刑拾壹月。扣案之
第一級毒品海洛因壹小包（淨重零點零捌公克；包裝重零點貳公
克）、殘留海洛因注射針筒壹支及夾鏈袋壹只，均沒收銷燬。
    事  實
一、甲○○前於民國90年間因偽造文書案件，經臺灣高雄地方法
    院於90年2 月23日以90年度易字第614 號判處有期徒刑3 月
    確定，於90年11月20日易科罰金執行完畢。另於87年間因施
    用毒品案件，經原審法院以87年度毒聲字第889 號裁定送勒
    戒處所觀察、勒戒後，認無繼續施用毒品之傾向，經臺灣屏
    東地方法院檢察署檢察官以87年度偵字第7628號為不起訴處
    分確定，復於88年間再因施用毒品案件，經原審法院以88年
    度毒聲字第2440號裁定施以觀察、勒戒後，認有繼續施用毒
    品之傾向，再經該法院以88年度毒聲字第2887號裁定入戒治
    處所施以強制戒治，於91年8 月8 日強制戒治期滿。仍不思
    戒除惡習，復於上開強制戒治執行完畢後5 年內，基於施用
    第一級毒品海洛因之概括犯意，自94年1 月1 日某時許起至
    94年5 月1 日21時許為警查獲後採尿回溯24小時內某時止，
    ，連續在屏東縣里港鄉里○路11之3 號住處或高雄縣美濃鎮
    ○○路○ 段土地公廟前等處，約每週施用1 次之頻率，以注
    射針筒注射之方式，施用第一級毒品海洛因多次。嗣為警於
    (一)94年2 月18日13時30分許，在屏東縣里港鄉○○村里○路
    11之3 號住處，查獲第一級毒品海洛因1 小包（淨重0.08公
    克；包裝重0.20公克），經其同意採尿送驗後呈嗎啡陽性反
    應。(二)94年3 月24日17時許，在高雄縣美濃鎮○○路○ 段土
    地公廟前查獲，並扣得殘留海洛因之夾鏈袋1 只及注射針筒
    1 支。(三)94年5 月1 日21時許，在屏東縣里港鄉里○路旁查
    獲，經採尿送驗呈嗎啡陽性反應。
二、案經高雄市市政府警察局鹽埕分局、屏東縣警察局屏東分局
    及里港分局分別報請臺灣高雄地方法院檢察署檢察官、臺灣
    屏東地方法院檢察署檢察官偵查起訴及移送併辦。
    理  由
一、本件被告甲○○（下稱被告）所犯為死刑、無期徒刑、最輕
    本刑為3 年以上有期徒刑以外之罪，被告於本院準備程序及
    審理時，就被訴事實均為有罪之陳述，經審判長告知簡式審
    判程序之旨，並聽取當事人之意見後，裁定適用簡式審判程
    序，合先敘明。
二、上揭事實，業經被告供承不諱，而被告為警查獲後採尿送驗
    結果均呈嗎啡陽性反應，有臺灣檢驗科技股份有限公司94年
    3 月10日編號KＺ000000000000號、94年5 月16日編號KＺ0000
    00000000號濫用藥物尿液檢驗報告及高雄市立凱旋醫院94年
    4 月4 日編號00000000號濫用藥物尿液檢驗報告各1 紙在卷
    可稽；而扣案之白色粉末1 小包，經送請法務部調查局鑑驗
    結果，確係第一級毒品海洛因（淨重0.08公克；包裝重0.20
    公克），有該局94年4 月29日調科壹字第240003602 號鑑定
    通知書1 紙附卷可憑；又扣案之夾鏈袋1 只、注射針筒1 支
    ，經囑託高雄醫學大學附設中和紀念醫院檢驗結果，皆呈海
    洛因陽性反應，其上確皆殘留海洛因成分，有該院報告編號
    9407-34 至36號檢驗報告3 紙附卷可佐，足徵被告之自白，
    確與事實相符。被告確有於前揭時地連續施用第一級毒品海
    洛因之犯行，堪可認定。查被告於87年間因施用毒品案件，
    經原審法院以87年度毒聲字第889 號裁定送勒戒處所觀察、
    勒戒後，認無繼續施用毒品之傾向，經臺灣屏東地方法院檢
    察署檢察官以87年度偵字第7628號為不起訴處分確定，復於
    88年間再因施用毒品案件，經原審法院以88年度毒聲字第24
    40號裁定施以觀察、勒戒後，認有繼續施用毒品之傾向，再
    經該法院以88年度毒聲字第2887號裁定入戒治處所施以強制
    戒治，於91年8 月8 日強制戒治期滿等情，有臺灣高等法院
    被告前案紀錄表在卷為憑，其於強制戒治執行完畢釋放後，
    5 年內再犯本件施用第一級毒品罪，符合毒品危害防制條例
    第23條第2 項規定之要件，應予追訴科刑。
三、核被告所為，係犯毒品危害防制條例第10條第1 項之施用第
    一級毒品罪。被告持有第一級毒品進而施用，持有之低度行
    為為施用之高度行為所吸收，不另論持有毒品之罪。被告先
    後2 次施用毒品犯行，手段相同，所犯又係構成要件相同之
    罪名，顯係基於概括之犯意為之，為連續犯，應以一罪論。
    被告前於90年間因偽造文書案件，經臺灣高雄地方法院於90
    年2 月23日以90年度易字第614 號判處有期徒刑3 月確定，
    於90年11月20日易科罰金執行完畢，有前揭前案紀錄表可查
    ，其於有期徒刑執行完畢後，5 年以內再犯本件有期徒刑以
    上之罪，為累犯，應依刑法第47條規定加重其刑。檢察官上
    訴後移送併辦部分（94年度毒偵字第1952號）雖未經起訴，
    然因此部分與前揭經起訴部分有連續犯之裁判上一罪關係，
    應為起訴效力所及，本院自得併予審理。
四、原審據以論處被告罪刑，固非無見。惟查：原判決就移送併
    辦部分未及審理，容有未洽。檢察官執此事由上訴，指摘原
    判決不當，為有理由，自應由本院將原判決撤銷改判。審酌
    被告前有多次毒品前科，因犯施用毒品案件經觀察、勒戒及
    強制戒治，仍未能徹底戒絕毒品，且於上開強制戒治後不到
    2 月復犯本案施用毒品罪，顯見其無戒毒悔改之意，惟念其
    施用毒品乃自戕一己之身體健康，尚未對他人造成危害，且
    犯後坦承犯行，態度尚可等一切情狀，量處如主文所示之刑
    。扣案之海洛因1 小包（淨重0.08公克、包裝重0.20公克）
    ，為查獲之毒品；另扣案之夾鏈袋1 只、注射針筒1 支，其
    上皆殘留海洛因成分，已經鑑驗屬實（詳如前述），因海洛
    因與該夾鏈袋、注射針筒均已不可析離，故上開扣案之物品
    ，爰均依毒品危害防制條例第18條第1 項前段規定併予宣告
    沒收銷燬。
據上論結，應依刑事訴訟法第369 條第1 項前段、第364 條、第
299 條第1 項前段，毒品危害防制條例第10條第1 項、第18條第
1 項前段，刑法第11條、第56條、第47條，判決如主文。
本案經檢察官姜麗儒到庭執行職務。
中　　華　　民　　國　　94　　年　　9 　　月　　28　　日
                  刑事第七庭    審判長法  官  莊飛宗
                                      法  官  曾逸誠
                                      法  官  黃三友
以上正本證明與原本無異。
如不服本判決應於收受本判決後10日內向本院提出上訴書狀，其
未敘述上訴理由者，並得於提起上訴後10日內向本院補提理由書
狀（均須按他造當事人之人數附繕本）「切勿逕送上級法院」。
中　　華　　民　　國　　94　　年　　9 　　月　　29　　日
　　　　　　　　　　　　　　　　　　　書記官  黃玉珠
附錄本件判決論罪科刑法條：
毒品危害防制條例第10條第1項
施用第一級毒品者，處6月以上5年以下有期徒刑。
